

# **Guy COTTAR**

## Recherche alternance en Développement informatique



# 36 ans

Permis A Permis B

- Cany-Barville (76450)
- http://portfolio-gcottar.com
- Véhicule personnel
- 06 58 15 56 06

#### **Profil**

Fort de 15 ans d'expérience dans l'industrie, je me suis réorienté vers le secteur dynamique de l'informatique, animé par une passion profonde pour la technologie. Ma curiosité et mon enthousiasme se traduisent par la réalisation de projets personnels de programmation sur Arduino et Raspberry Pi, témoignant de mon esprit d'innovation et de ma capacité d'autoformation. Doté d'une grande motivation, je suis constamment à la recherche de nouvelles opportunités pour enrichir mes compétences.

## **Expériences professionnelles**

De déc. 2023 à mar. 2024

Chef d'atelier Métallier/Chaudronnier

Cin'équip Fauville en caux

De mar. 2021 à nov. 2023

Responsable découpe Waterjet/Plasma et d'ouvrage chaudronner

S.N.L.D Longueil

De juin 2020 à fev. 2021

**Technicien SAV/Métreur** Mister Menuiserie

St Marcel

# **Compétences**

Connaissance en programmation informatique



















Bon relationnel, à l'aise avec le contact client et l'approche du client.

# **Diplômes et Formations**

Depuis mai 2024

Html/CSS/JS

OpenClassroom En ligne

Je fias actuellement des cours via OpenClassroom sur le langage HTML et CSS, je poursuit sur le JavaScript.

D'avr. 2024 à mai 2024

Stage Développeur Zone01 Rouen

Stage d'immersion dans le code, où j'ai pu faire des projets en Go, bash et utiliser l'outil

Git.

De mar. 2024 à juin 2024

**Pré-Orientation Porfessionnel LADAPT** Rouen

Enquête métier, stage, découverte de nos capacités vers le nouveau poste ciblé.

De sept. 2006 à juin 2008

**BP Métallier-Serrurier** CFA George-Lanfry Rouen

Obtention du diplôme avec mention casque d'or.

#### **Atouts**

Persévérant

Capacité d'adaptation Capacité à s'adapter rapidement aux nouvelles technologies.

**Autonome** 

Esprit d'équipe

Capacité à travailler efficacement en équipe.

## Centres d'intérêt

Montage Vidéo

L'informatique